【裁判字號】    89,交易,822
【裁判日期】    901011
【裁判案由】    過失傷害
【裁判全文】
臺灣高雄地方法院刑事判決                        八十九年度交易字第八二二號
    公  訴  人  臺灣高雄地方法院檢察署檢察官
    被      告  丙○○
右列被告因過失傷害案件，經檢察官提起公訴（八十九年度偵字第一九九四三號），
本院判決如左：
    主  文
丙○○因過失傷害人，處拘役貳拾日，如易科罰金，以參佰元折算壹日。
    事  實
一、丙○○考領有普通小型車駕駛執照，於民國八十九年三月七日下午，騎乘車牌號
    碼Ｅ三─○六四八號自小客車，沿高雄市○○路外側快車道由東往西方向行駛，
    於同日下午五時十分許，行經大中路與民族路路口以東一百公尺處，本應注意車
    前狀況，隨時採取必要之安全措施，及汽車在變換車道時，應注意安全距離，而
    當時天候晴，日間光線自然，視距良好，柏油路面乾燥無缺陷，亦無其他障礙物
    ，且依其智識、能力亦無不能注意之情事，詎其疏未注意乙○○（有配戴安全帽
    ）騎乘車牌號碼ＸＨＬ─五六二號重型車機同向在慢車道前方行駛，為閃避突然
    進入其車道行駛之計程車，貿然由外側快車道變換至慢車道，而自後撞及乙○○
    機車後車尾，致使乙○○人、車倒地，因而受有頭部外傷、腦震盪、肢體擦傷之
    傷害。丙○○於肇事後，犯罪未被發覺前，即主動向據報前往現場處理且尚不知
    肇事者為何人之高雄市政府察局左營分局博愛路派出所警員甲○○坦承肇事，嗣
    並接受偵審裁判。
二、案經乙○○訴由臺灣高雄地方法院檢察署檢察官偵查起訴。
    理  由
一、訊據被告丙○○，對於在右揭時、地騎乘機車，為閃避突然進入其車道行駛之計
    程車，貿然由外側快車道變換至慢車道，而自後撞及同向在慢車道行駛，由告訴
    人乙○○所騎乘之機車車尾，致使乙○○人、車倒地，因而受有頭部外傷、腦震
    盪、肢體擦傷傷害之事實，坦承不諱，核與告訴人乙○○於偵查中指稱被告自後
    追撞伊所騎乘機車等語（見偵查卷第十四頁反面），大致相符，並有警製道路交
    通事故調查報告表乙紙、現場談話紀錄二張及肇事現場照片四幀在卷可稽，被告
    前開自白與事實相符，堪以採信。
二、按汽車駕駛人應注意車前狀況，隨時採取必要之安全措施，且汽車在雙向四車道
    行駛，在變換車道時，應注意安全距離，道路交通安全規則第九十四條第三項、
    第九十八條第一項第六款分別定有明文，此亦為考領有駕駛執照之被告應注意並
    能注意之義務；而肇事當時，天候晴，日間光線自然，視距良好，柏油路面乾燥
    無缺陷，亦無其他障礙物，此為道路交通事故調查報告表載明，且依被告之智識
    、能力等情，亦無不能注意之情事，是被告只要稍加注意，應可看見告訴人騎乘
    機車在慢車道前方行駛，詎其疏未注意及此，為閃避來車，貿然變換車道而自後
    撞及告訴人之機車車尾，使告訴人倒地受創，被告之駕駛行為有過失，灼然至明
    。又告訴人確因本件車禍受有頭部外傷、腦震盪、肢體擦傷之傷害，此有高雄榮
    民總醫院診斷證明書乙紙在卷可佐，是被告之過失犯行與告訴人之傷害間，顯有
    相當因果關係。本件罪證已臻明確，被告過失傷害犯行，洵堪認定。
三、核被告所為，係犯刑法第二百八十四條第一項前段之過失傷害罪。被告於肇事後
    ，犯罪未被發覺前，即主動向前往現場處理之高雄市政府警察局左營分局博愛路
    派出所警員甲○○坦承肇事，業經證人甲○○證述在卷，嗣並接受偵審裁判，合
    乎自首之要件，應依刑法第六十二條前段規定，減輕其刑。爰審酌被告為閃避來
    車，貿然變換車道而肇事，犯後坦承犯行，顯有悔意，且前已與告訴人達成協議
    願以新台幣八萬元和解，此有告訴人於八十九年三月十三日簽名之和解協議書草
    約一紙在卷，被告亦已分期幾付與告訴人五萬四千元，惟告訴人嗣後又對和解金
    額有爭執而不願和解，及被告就本件車禍對告訴人所造成之損害等一切情狀，爰
    量處如主文所示之刑，並諭知易科罰金之折算標準。
據上論斷，應依刑事訴訟法第二百九十九條第一項前段，刑法第二百八十四條第一項
前段、第六十二條前段、第四十一條，罰金罰鍰提高標準條例第一條前段、第二條，
判決如主文。
中      華      民      國    九十      年      十      月     十一     日
                                  臺灣高雄地方法院交通法庭
                                      法  官  廖 純 卿
右正本證明與原本無異。
如不服本判決，應於判決送達後十日內，向本院提出上訴狀。
                                      書記官  林 孝 聰
中    華    民    國      九十      年      一      月        十二      日
附錄本案論罪科刑法條全文：
刑法第二百八十四條第一項前段。
因過失傷害人者，處六月以下有期徒刑、拘役或五百元以下罰金。


司法院資訊處製作；財團法人民間司法改革基金會備份。
